臺灣高等法院臺南分院刑事裁定
111年度交聲再字第49號
聲  請  人  薛彤



上列聲請人因過失傷害等案件，對於本院110年度交上易字第564
號中華民國111年1月13日確定判決（臺灣嘉義地方法院110年度
交易字第248號、臺灣嘉義地方檢察署110年度偵字第1187號）、
本院110年度上易字第633號中華民國111年3月31日確定判決（臺
灣嘉義地方法院110年度易字第282號、臺灣嘉義地方檢察署109
年度偵字第4207號）聲請再審，本院裁定如下：
    主  文
再審之聲請駁回。
    理  由
一、聲請意旨略以：聲請人因發現確實之新證據，依刑事訴訟法
    第420條第1項第6款之規定聲請再審：
　㈠就交通過失傷害案件部分（即本院110年度交上易字第564號
    ）：
　⒈呂冠霆是個人預謀犯案製造假車禍，明知道車燈壞了、煞車
    壞了，夜間加速70闖燈，穿黑衣黑帽子騎黑車，從慢車道加
    速70以上狠狠撞擊0000-00號(變廢車)還帶耳機，這是明知
    故意犯蓄意謀殺，人為假車禍，撞擊當下10秒內有foodpand
    a制服之外送人，尾隨在呂冠霆之後馬上報警，不知道是不
    是交通大隊的電話，就來一組人馬賴柏學、蔡宗佑，是本案
    交通事故的登記人，而民國111年5月7日CIB局長室有查到此
    案宋姓黑幫分子組成撞車詐保集團，與本案如出一轍，此部
    分有FACEBOOK粉絲專頁CIB局長室111年5月7日發佈之貼文及
    照片可證。
　⒉呂冠霆因其詐騙集團境外車手身份揭密，懷恨在心，長期處
    心積慮利用手機植入跟監APP中的GPS追蹤導航系統，在每日
    必經路線上埋下故意傷害加恐嚇，110年10月2日晚上10時許
    ，呂冠霆搭載一名女子、foodpanda外送員，又再度從忠孝
    路出現，三個人兩台機車從嘉義尾隨我到斗六夜市附近的暗
    巷（南陽街120巷），又是109年08月27日晚上10時30分本案
    發生的原班人馬，呂冠霆、foodpanda外送員、賴柏學、林
    依慶、江炳勳、黃玉雪、李輝宏等一條龍的詐騙集團手法。
    在109年5月27日19時25分最新的資料顯示有3.70GB的9項個
    人系統資料和開啟64個應用程式，本案中個人資料轉介的交
    通隊警員林依慶與車手呂冠霆24小時遠端監控盜取個資，林
    依慶利用GPS網路依據取得精確位置長期遠端監控，並把我
    每日行經路線連結個資從事假車禍，此部分有109年7月10日
    13時48分32秒看過林依慶與對面女人2人倚坐在「2人同行牛
    排館」門旁餐桌窗口之照片與名片可證。
　⒊111年2月15日，臺灣嘉義地方法院111年度嘉訴字第1號民事
    判決已判決呂冠霆應給付聲請人新台幣（下同）6,400元，
    經過民事庭法官有請鑑定委員會已經鑑定確定呂冠霆有50％
    一半以上之過失，此部分之新事實，有臺灣嘉義地方法院11
    1年度嘉訴字第1號民事判決影本1份（節錄）可證。
  ㈡就妨害名譽案件部分（即本院110年度上易字第633號）：
　⒈判決時所憑之證據，應當被採納之證據，如下：
　①嘉檢曉誠109偵4207字第1109014645號函及109年度偵字第420
    7號（110年度聲議字第205號）被告薛卉彤妨害名譽案件，
    予以不起訴處分，此部分有上開函文及傳票可資佐證。
　②嘉市警秘字第1110001884號函（密件）正本，檢舉詐騙集團
    詐欺案件、跟蹤騷擾案一事，有嘉義市政府警察局書函（感
    謝函）可資佐證。
　③民事上訴狀（具上訴理由狀），足以證明聲請人應受無罪之
    判決。
　⒉本件妨害名譽所發生之新事實如下：
　⑴我何需對人妨害名譽？吃飽撐著？從108年3月21日將房屋租
    賃予張晉豪後，我在簽約完才知道他是境外洗錢車手，而至
    今111年5月止仍被張晉豪故意誹謗、公然侮辱、妨害名譽、
    恐嚇等長期跟監、騷擾，在各大平台FB等數百萬社團會員、
    消費大眾，一天一PO廢文，謾罵、攻擊、猥褻照片等，我早
    已於108年5月封鎖他，根本不能看到他的一天一PO廢文，而
    張晉豪所犯下的罪案，下載截圖就有16起以上為他一人所犯
    ，此部分有被告手寫之張晉豪妨害名譽時間地點方式一覽表
    可資佐證。
　⑵張晉豪擅長偽造文書，從他的低收入戶證明書就可看出有極
    嚴重的瑕疵，108年至109年時他與許佩娟（張晉豪前妻）已
    經辦理離婚完畢，因許佩娟要躲避張晉豪的騷擾，所以出來
    找房子住，張晉豪在租屋前也親自跟我說過，我也曾在大九
    九賣場向擔任店員的許佩娟求證過，因她常常與張晉豪吵架
    要離婚，張晉豪才來嘉義找房子，許佩娟則搬到外縣市，怎
    麼可能再多人頭戶？被張晉豪冒用名字，許佩娟或許也不自
    知。109年時因張晉豪常常告狀，報復性的告狀，他開庭時
    旁邊都有一個高胖、身懷六甲的女性陪伴在側，我親眼見過
    ，不是許佩娟，許佩娟是瘦小型，不同一人，所以低收入戶
    證明書上可以看出那位女性還沒有入戶口，該證明書上人數
    有誤，又是一樁偽造文書案件，此部分有張晉豪之彰化縣鹿
    港鎮低收入戶證明書1紙可證明。
二、按再審制度，係為發現確實之事實真相，以實現公平正義，
    而於案件判決確定之後，另設救濟之特別管道，重在糾正原
    確定判決所認定之事實錯誤，但因不能排除某些人可能出於
    惡意或其他目的，利用此方式延宕、纏訟，有害判決之安定
    性，故立有嚴格之條件限制。刑事訴訟法第420 條第1 項第
    6 款原規定：「因發現確實之新證據，足認受有罪判決之人
    應受無罪、免訴、免刑或輕於原判決所認罪名之判決者」，
    作為得聲請再審原因之一項類型，司法實務上認為該證據，
    必須兼具新穎性（又稱新規性或嶄新性）及明確性（又稱確
    實性）二種要件，始克相當。晚近修正將上揭第一句文字，
    改為「因發現新事實、新證據，單獨或與先前之證據綜合判
    斷」，並增定第3 項為：「第1 項第6 款之新事實或新證據
    ，指判決確定前已存在或成立而未及調查斟酌，及判決確定
    後始存在或成立之事實、證據。」而各項新、舊證據綜合判
    斷結果，不以獲致原確定判決所認定之犯罪事實，應是不存
    在或較輕微之確實心證為必要，而僅以基於合理、正當之理
    由，懷疑原已確認之犯罪事實並不實在，可能影響判決之結
    果或本旨為已足。縱然如此，不必至鐵定翻案、毫無疑問之
    程度；但反面言之，倘無法產生合理懷疑，不足以動搖原確
    定判決所認定之事實者，仍非法之所許。至於事證是否符合
    明確性之法定要件，其認定當受客觀存在之經驗法則、論理
    法則所支配（最高法院104 年度台抗字第125號裁定要旨參
    照）。復按聲請再審之理由，如僅對原確定判決認定事實之
    爭辯，或對原確定判決採證認事職權之行使，任意指摘，或
    對法院依職權取捨證據持相異評價等情，原審法院即使審酌
    上開證據，亦無法動搖原確定判決，自非符合此條款所定提
    起再審之要件（最高法院102年度台抗字第480號裁定意旨參
    照）。　
三、經查：
　㈠本院110年度交上易字第564號過失傷害部分：
　⒈聲請人因過失傷害案件，前經本院以110年度交上易字第564
    號認定聲請人犯過失傷害罪，駁回聲請人之上訴確定，有本
    院上開刑事判決、台灣高等法院被告前案紀錄表附卷可參。
    本件原確定判決認定聲請人過失傷害之犯行，係依憑告訴人
    呂冠霆之證述、嘉義市政府警察局第一分局道路交通事故現
    場圖、道路交通事故調查報告表㈠㈡各1份、現場及車損照片2
    6張等卷內證據為其論據，且對聲請人否認犯罪所辯，亦逐
    一指駁說明，對於證據之取捨、認定，已詳為審酌論述。其
    論斷皆為法院職權之適當行使，且俱與卷證相符，亦無悖於
    經驗法則或論理法則之情事，有上開判決書在卷可按，並經
    本院調取上開案件電子卷證核閱無訛。
　⒉再審聲請人雖依憑刑事訴訟法第420條第1項第6款之規定聲請
    再審，惟其所主張之告訴人製造假車禍云云，係對原確定判
    決認定事實之爭辯，且所提出之FACEBOOK貼文、照片及名片
    等新證據，均與本案無何關聯，而無法產生合理懷疑，不足
    以動搖原確定判決所認定之事實。另聲請人所提出之臺灣嘉
    義地方法院111年度嘉訴字第1號民事判決，係聲請人以本件
    車禍受傷向告訴人提起損害賠償之訴，並經該法院判決告訴
    人應給付聲請人6,400元在案，惟依原確定判決所認定之事
    實，告訴人就本案車禍之發生亦與有過失，是上開民事判決
    之認定與原確定判決並無不符，亦無從動搖原確定判決所認
    定之事實，是聲請人所提出之新事實或新證據，實不符合刑
    事訴訟法第420條第1項第6款聲請再審之要件。
  ㈡本院110年度上易字第633號誹謗等案件：
　⒈聲請人因誹謗等案件，前經本院以110年度上易字第633號認
    定聲請人犯公然侮辱罪及散布文字誹謗罪，駁回聲請人及檢
    察官之上訴確定，有本院上開刑事判決、台灣高等法院被告
    前案紀錄表附卷可參。本件原確定判決認定聲請人犯公然侮
    辱罪及散布文字誹謗罪，係依憑聲請人之供述、告訴人張晉
    豪之證述、房屋租賃契約書影本1份、臉書貼文截圖18張、
    臉書貼文及對話訊息截圖4張等卷內證據為其論據，且對聲
    請人否認犯罪所辯，已逐一指駁說明，對於證據之取捨、認
    定，並詳為審酌論述。其論斷皆為法院職權之適當行使，且
    俱與卷證相符，亦無悖於經驗法則或論理法則之情事，有上
    開判決書在卷可按，並經本院調取上開電子卷證核閱無訛。
　⒉再審聲請人雖依憑刑事訴訟法第420條第1項第6款之規定聲請
    再審，惟其所提出之新證據即臺灣嘉義地方檢察署110年6月
    11日嘉檢曉誠109偵4207字第1109014645號函文，雖記載「
    被告薛卉彤妨害名譽一案，業經偵查終結，予以不起訴處分
    」，惟該不起訴處分之內容，係針對張晉豪告訴聲請人侵占
    罪嫌及聲請人告訴張晉豪加重誹謗罪嫌，與本案經檢察官提
    起公訴之犯行無涉，聲請人據此主張本案犯行業經檢察官不
    起訴處分，實屬無據；聲請人提出之新證據即嘉義市政府警
    察局函文僅係該局對於聲請人陳情案件之回覆，與本案並無
    關聯；又民事上訴狀亦僅係聲請人對於臺灣嘉義地方法院刑
    事附帶民事訴訟判決提起上訴，另照片2張、張晉豪妨害名
    譽時間地點方式一覽表、張晉豪之低收入戶證明書等，均與
    原確定判決所認定聲請人對於張晉豪公然侮辱、加重誹謗之
    犯行無涉，並無法產生合理懷疑，不足以動搖原確定判決所
    認定之事實，參諸前開說明，該證據自不具備「確實性」甚
    明。
　⒊至於聲請人所主張之新事實，或係對原確定判決採證認事職
    權之行使再行指摘，或係單憑己意再事爭執，並非依上開規
    定提出新事實，均不符合聲請再審之要件。
四、綜上所述，聲請人係就原確定判決已說明之事項及審酌取捨
    之證據再行爭執，且其所稱之新證據，亦與原確定判決所認
    定之聲請人犯行無涉，難認足以動搖原有罪確定判決，應受
    無罪、免訴、免刑或輕於原判決所認罪名之判決，依前開說
    明，再審聲請人所提上開新證據不符合刑事訴訟法第420 條
    第1 項第 6款之要件。從而，本件再審之聲請，為無理由，
    應予駁回。又因被告聲請事由，其於法律上明顯並無理由，
    本院認為顯無必要再開庭聽取檢察官及被告之意見（最高法
    院109年度台抗字第401號裁定意旨參照），併此敘明。
五、依刑事訴訟法第434條第1項，裁定如主文。
中　　華　　民　　國　　111 　年　　6 　　月　　21　　日
                  刑事第七庭    審判長法　官　吳勇輝　　
                                      法　官  黃國永
                                      法　官  吳錦佳
以上正本證明與原本無異。
不得抗告。
　　　　　　　　　　　　　　　　　　　書記官  王杏月　　
中　　華　　民　　國　　111 　年　　6 　　月　　21　　日